臺灣新北地方法院民事判決
111年度訴字第560號
原      告  碧瑤好景公寓大廈管理委員會

法定代理人  吳文傑  
訴訟代理人  林柏男律師
複  代理人  簡辰曄律師
被      告  陳聰貴  
            陳亦賢  
上列當事人間強制搬遷事件，經本院於民國111年4月19日言詞辯
論終結，判決如下：
    主  文
一、被告乙○○應自門牌號碼新北市○○區○○路00號3樓之房屋遷離
    。
二、被告丙○○不得將門牌號碼新北市○○區○○路00號3樓之房屋提
    供被告乙○○使用。
三、訴訟費用由被告負擔。　　
    事實及理由
一、本件訴訟程序中，原告法定代理人由徐桂芳變更為甲○○，業
    經具狀聲明承受訴訟在案。　　
二、被告經合法通知，未於言詞辯論期日到場，核無民事訴訟法
    第386條所列各款情形，爰依原告之聲請，由其一造辯論而
    為判決。
三、原告起訴主張：
  ㈠本件事實略以：
  ⒈被告丙○○為門牌號碼新北市○○區○○路00號3樓建物（下稱「系
    爭建物」）之所有權人，並為原告所在社區之區分所有權人
    。被告乙○○則為被告丙○○的姪子，得被告丙○○之同意後與父
    母一同居住於系爭建物內。
  ⒉被告乙○○情緒暴躁，向來為社區內的頭痛人物，不僅有在社
    區內持刀械或棍棒徘徊、怒罵住戶、恐嚇住戶、深夜騷擾住
    戶等惡行外，更曾於107年間攻擊原告法定代理人並造成原
    告法定代理人受傷、深夜持棍棒破壞鄰居大門。
  ⒊被告乙○○之行為對原告所在社區之住戶的身體安全、居住安
    寧等權益影響甚大，爰經區分所有權人會議決議提起本訴。
  ㈡依公寓大廈管理條例之規定及相關實務見解，區分所有權人
    之財產權並非不得限制，而是能在追求特定公益時進行限制
    ，甚至是強制出讓應有部分。
  ⒈按「住戶應遵守下列事項：一、於維護、修繕專有部分、約
    定專用部分或行使其權利時，不得妨害其他住戶之安寧、安
    全及衛生。…五、其他法令或規約規定事項」、「住戶違反
    第一項規定，經協調仍不履行時，住戶、管理負責人或管理
    委員會得按其性質請求各該主管機關或訴請法院為必要之處
    置」、「住戶有下列情形之一者，由管理負責人或管理委員
    會促請其改善，於三個月內仍未改善者，管理負責人或管理
    委員會得依區分所有權人會議之決議，訴請法院強制其遷離
    ：三、其他違反法令或規約情節重大者。」公寓大廈管理條
    例第6條第1項、第3項及第22條第1項第3款定有明文。
  ⒉由上開規定可知，公寓大廈之區分所有權人對於區分所有物
    之使用並非毫無限制，應在一定程度上容忍其他住戶合理行
    為所帶來之不便，且不得妨害其他住戶之安寧、安全及衛生
    。否則其他住戶或管委會即得請求主管機關或法院為必要之
    處置，甚至是強制區分所有權人出讓其應有部分。
  ㈢被告乙○○除有持刀刺傷原告法定代理人、深夜持球棒砸毀其
    他住戶大門等暴力行為，也會不時在社區內持刀械棍棒徘徊
    、恐嚇其他住戶。如不命其強制遷離系爭建物，顯無法保障
    其他住戶的身體安全及社區安寧。
  ⒈被告乙○○曾於107年間無故以刀械攻擊原告法定代理人，並意
    圖攻擊目睹惡行之其他住戶【原證1】。
  ⒉被告乙○○於110年7月25日深夜11點50分飆罵不雅言語、持棍
    棒砸毀其他住戶之大門（系爭建物之直上層）【原證2】，
    造成該住戶一家大小陷於嚴重之焦慮、不安，甚至被醫生認
    定有罹患創傷症候群之可能。
  ⒊被告乙○○會不時持刀械或棍棒等具攻擊性之器具於社區內徘
    徊，也會不時對其他住戶大聲咆哮、甚至是恐嚇，更會在深
    夜按壓其他住戶之電鈴，顯已侵擾社區安寧、危害其他住戶
    安全之情形【原證3】。
  ⒋被告乙○○種種行為顯已侵害其他住戶的身體安全及社區安寧
    ，有違公寓大廈管理條例第6條第1項第1款之規定，且已多
    次造成實害，顯屬違反法令情節重大。原告已在110年8月7
    日經區分所有權人會議決議，授權原告依同條例第22條第1
    項第3款規定請求　鈞院命被告乙○○遷離系爭建物【原證3】
    。
  ㈣被告丙○○為系爭建物之所有權人，同樣有依循公寓大廈管理
    條例第6條第1項規定之義務。惟被告丙○○疏未為之，且經協
    調後亦未能改善，故原告得依法請求　鈞院為適當之處置，
    命被告丙○○不得提供系爭建物予被告乙○○使用。
  ⒈被告丙○○為系爭建物之所有權人，並提供系爭建物予被告乙○
    ○使用，自有依循公寓大廈管理條例第6條第1項規定之義務
    。如有違反時，並應盡力配合改善。
  ⒉被告丙○○顯然無法改善被告乙○○前述惡行：
  ⑴被告丙○○並未居住於系爭建物，僅會偶爾返回系爭建物查看
    ，顯然無意關心社區事務。
  ⑵經向被告丙○○、被告乙○○父母等，反應被告乙○○之行為，然
    被告丙○○並未有任何承諾，或是任何具體作為。致乙○○仍有
    諸多惡行。
  ⑶縱使被告丙○○有意改善，也顯然無能為力：被告乙○○滋擾其
    他住戶、危害社區安寧之事，業經其他住戶、原告法定代理
    人等人要求被告乙○○之父母協助處理，惟被告乙○○之父母已
    明確表示無力管教【原證3】。就連被告乙○○之父母都無力
    管教了，只是叔叔的被告丙○○顯然也無能為力。
  ⒊綜上，原告已協調系爭建物之住戶及所有權人改善未果，故
    得依公寓大廈管理條例第6條第3項規定，請求　鈞院為適當
    之處置，即命被告丙○○不得提供系爭建物予被告乙○○使用。
  ㈤並聲明：如主文第1、2項所示。
四、被告未於言詞辯論期日到場，亦未提出書狀作何聲明或陳述
    。
五、原告主張之上開事實，業據其提出網路新聞、被告乙○○深夜
    滋事影片、區分所有權人會議記錄等件等件為證，且被告對
    於該事實，已於相當時期受合法之通知，而於言詞辯論期日
    不到場，亦未提出準備書狀爭執，依民事訴訟法第280條第3
    項準用第1項規定，視同自認，是自堪信原告主張之事實為
    真實。
六、按「住戶應遵守下列事項：一、於維護、修繕專有部分、約
    定專用部分或行使其權利時，不得妨害其他住戶之安寧、安
    全及衛生。…五、其他法令或規約規定事項」、「住戶違反
    第一項規定，經協調仍不履行時，住戶、管理負責人或管理
    委員會得按其性質請求各該主管機關或訴請法院為必要之處
    置」、「住戶有下列情形之一者，由管理負責人或管理委員
    會促請其改善，於三個月內仍未改善者，管理負責人或管理
    委員會得依區分所有權人會議之決議，訴請法院強制其遷離
    ：三、其他違反法令或規約情節重大者。」公寓大廈管理條
    例第6條第1項、第3項及第22條第1項第3款定有明文。查被
    告丙○○為系爭建物之所有權人，並為原告所在社區之區分所
    有權人，被告乙○○則為被告丙○○的姪子，得被告丙○○之同意
    後與父母一同居住於系爭建物內，被告乙○○情緒暴躁，向來
    為原告社區頭痛人物，不僅有在社區內持刀械或棍棒徘徊、
    怒罵住戶、恐嚇住戶、深夜騷擾住戶等惡行外，更曾於107
    年間攻擊原告法定代理人並造成原告法定代理人受傷、深夜
    持棍棒破壞鄰居大門，是被告乙○○之行為對原告所在社區之
    住戶的身體安全、居住安寧等權益影響甚大，原告乃經區分
    所有權人會議決議提起本訴，已如前述，故原告依公寓大廈
    管理條例第22條第1項第3款請求被告乙○○遷離系爭建物；依
    公寓大廈管理條例第6條第3項請求限制被告丙○○使用系爭建
    物之方式，均屬有據。
七、從而，本件原告依公寓大廈管理條例第22條第1項第3款、第
    6條第3項規定，請求：㈠被告乙○○應自門牌號碼新北市○○區○
    ○路00號3樓之房屋遷離。㈡被告丙○○不得將門牌號碼新北市○
    ○區○○路00號3樓之房屋提供被告乙○○使用，為有理由，應予
    准許。
據上論結，本件原告之訴為有理由，依民事訴訟法第385條第1項
前段、第78條、第85條第1項前段，判決如主文。
中　　華　　民　　國　　111 　年　　5 　　月　　6 　　日
                  民事第五庭    法　官　連士綱
以上正本係照原本作成
如對本判決上訴，須於判決送達後20日內向本院提出上訴狀。如
委任律師提起上訴者，應一併繳納上訴審裁判費。
中　　華　　民　　國　　111 　年　　5 　　月　　6 　　日
                                書記官　游曉婷